最高法院刑事判決                              八十六年度台上字第六○五四號
    上  訴  人  甲○○
右上訴人因違反麻醉藥品管理條例等罪案件，不服台灣高等法院台南分院中華民國八
十五年九月十九日第二審判決（八十五年度上訴字第一○七二號，起訴案號：台灣台
南地方法院檢察署八十五年度偵字第一一二八、一八四七號、營偵字第三三七號），
提起上訴，本院判決如左：
    主  文
原判決關於非法販賣麻醉藥品部分撤銷，發回台灣高等法院台南分院。
其他上訴駁回。
    理  由
一發回部分：
本件原判決認定上訴人甲○○意圖營利，基於概括之犯意，自民國八十四年十月上旬
某日起，至八十五年一月二十七日止，在台南縣新營市○○街三之六號其住處，先後
四次，以每次一小包，每小包新台幣（下同）一千元之代價，販賣化學合成麻醉藥品
安非他命予蔡謙，經警於八十五年一月十五日十九時許，在其住處查獲，並扣得其所
有預備供販賣安非他命所用之空塑膠袋十八個等情。因而維持第一審論處上訴人連續
非法販賣化學合成麻醉藥品（累犯）罪刑之判決，駁回其在第二審之上訴，固非無見
。
惟查(一)原判決理由雖論上訴人以非法販賣麻醉藥品罪，然事實欄並未認定上訴人屬非
法販賣，其理由顯失其依據，難謂適法。(二)原判決理由內以右揭事實，業據證人蔡謙
在警訊、偵查、一審及原審堅指不移，然經核閱原審筆錄，蔡謙於八十五年八月三十
日原審調查時，證稱：「我見他們在吸，我好奇也去試，但沒來源，我才找他（指上
訴人）去替我買，他去替我調的」（見原審卷三十六頁），並未堅指向上訴人購買，
其引用之證據，與卷存證據資料不符，有證據上理由矛盾之違法。(三)原判決理由雖說
明上訴人販賣安非他命予蔡謙，有利可得。然對上訴人於警訊所稱其安非他命亦係以
每包一千元向綽號「阿全」購買（見警卷(一)第四頁背面），何以不足採，未見說明，
殊屬理由不備。以上或為上訴意旨所指摘，或為本院得依職權調查之事項，應認有發
回更審之原因。至上訴人有無非法販賣安非他命予黃泰平﹖與本件有無連續犯之裁判
上一罪關係，得併予審判﹖於更審時應併調查。
二駁回部分：
按刑事訴訟法第三百七十六條所列各罪之案件，經第二審判決者，不得上訴於第三審
法院，法有明文。本件上訴人違禁寄藏彈藥部分，原審係依槍彈藥刀械管制條例第
十一條第三項論處罪刑，核屬刑事訴訟法第三百七十六條第一款之案件。依首開說明
，既經第二審判決，自不得上訴於第三審法院，上訴人竟復提起上訴，顯為法所不許
，應予駁回。
據上論結，應依刑事訴訟法第三百九十五條前段、第三百九十七條、第四百零一條，
判決如主文。
中      華      民      國    八十六    年      十      月      九      日
                              最高法院刑事第九庭
                                  審判長法官  謝  家  鶴
                                        法官  羅  一  宇
                                        法官  吳  昭  瑩
                                        法官  花  滿  堂
                                        法官  陳  世  淙
      右正本證明與原本無異
                                              書  記  官
中      華      民      國    八十六    年      十      月     十八     日
